---
title       : R basic and EDA Review
subtitle    : 智庫驅動
author      : Ben Chen
job         : 
framework   : io2012-dsp
highlighter : highlight.js
hitheme     : zenburn
widgets     : [quiz, bootstrap]           # {mathjax, quiz, bootstrap}
mode        : selfcontained # {standalone, draft}
knit        : slidify::knit2slides
--- .dark .segue

## R basic



--- .largecontent
## 變數賦值
```{r,echo=FALSE,warning=FALSE,message=FALSE}
library(ggplot2)
library(magrittr)
library(xtable)
library(quantmod)
thm <- theme(text=element_text(size=20))
las2 <- theme(axis.text.x = element_text(angle = 90, hjust = 1))
ubike <- read.csv('ubikeweatherutf8.csv',nrow=100)
```
1. 變數的賦值方式： <- (箭號) 以及 = (等號)， 建議使用 <- 。
2. 註解以 # (井號) 表示。
3. R 物件最基本的單位是向量 (vector)，以 c() 表示 (c 取自combine之意)，元素以逗號分隔，其中向量包含三種基本類別(class)：
  - 數值向量 (numeric vector)
  - 字串向量 (character vector)
  - 布林向量 (logical vector)

--- &twocol
## 變數賦值
*** =left
```{r}
# Numeric，class(x)查詢物件的類別
x <- c(1.1,2.2,5.23)
class(x)
```

```{r}
# Character
y <- c("apple", "book", "cat")
class(y)

```
*** =right
```{r}
# logical
z <- c(TRUE,FALSE,TRUE)
class(z)
```
--- &twocol
## 向量元素的命名
在 R 語言中，可以對向量中的每一個元素命名，或者是利用函數 names 對向量元素命名，這有助於該向量的理解。

*** =left
```{r comment=""}
y <- c("apple", "book", "cat")
y1<-c(A="apple",B="book",C="cat")
y1
```

*** =right
```{r}
y <- c("apple", "book", "cat")
names(y1) <- c("A", "B", "C")
y1
names(y1)
```

--- &radio

## 練習

如何以y對z命名？

    y <- c("apple", "book", "cat")
    z <- c(TRUE,FALSE,TRUE)

1. name(z)<-y
2. names(y)<-z
3. _names(z)<-y_

*** .hint
names

*** .explanation
names(z)<-y
z

---
## factor物件簡介

當一向量變數是類別型變數 (categorical data，譬如：性別、教育水準) 時，在R語言中以factor進行定義。
```{r}
# 產生2個"male"和3個"female" 
gender <- c(rep("male",2), rep("female", 3)) #rep: 複製value
gender
gender <- factor(gender) #利用factor將字串變成factor
gender
```

--- &twocol
## Level的順序
*** =left
```{r}
levels(gender)
as.numeric(gender) 
# 1=female, 2=male 依字母順序排列
```
*** =right
```{r,echo=FALSE}
plot(gender,cex.names=2)
```
--- &vcenter .largecontent
# Change vector of labels for the levels

```{r}
gender<-factor(gender, levels=c("male", "female"), labels=c("M", "F"))
gender # 改變了level的順序，也改變了label名稱
```
```{r,echo=FALSE,fig.height=5.5}
plot(gender,cex.names=2)
```
---
## 練習factor

請將city以以下的順序為level的順序設為factor物件

    city <- c('Taipei','DC','Tokyo','London')

1. _city<-factor(city, levels=city)_
2. city<-factor(city)
3. city<-factor(city, labels=city)

*** .hint
應該控制levels

*** .explanation
city<-factor(city, levels=city)
city

---
## 讀取表格檔案
```{r,eval=FALSE}
# 選擇路徑
path <- file.choose()

# 先讀前5列觀察數據
ubike <- read.table(path, sep = ",", header = TRUE, nrows = 5)
head(ubike)

# 利用read.table讀取檔案，要注意資料分隔方式，csv檔通常以逗號分隔
# sep表示分隔符號，header表示是否將第一列視為欄位名稱
ubike <- read.table(path, sep = ",", header = TRUE, 
# 利用colClasses設定每欄資料的class，可以加快讀取速度
  colClasses = c("factor", "integer", "integer", "factor", "factor", 
    "numeric", "numeric", "integer", "numeric", "integer", "integer", 
    "numeric", "numeric", "integer", "integer", "numeric", "numeric", 
    "numeric", "numeric", "numeric", "numeric"))

# read.csv可以直接讀取csv檔，自動以逗號分隔，並以第一列為欄位名稱
ubike <- read.csv(path)

```
--- &twocol
## 取值
*** =left
```{r}
x <- c(4.39, 2.11, 3.17)
x[c(1,3)] # 選擇第1和3個元素 
x[-1] # 移除第1個元素
```

*** =right
```{r}
x>3 # 判斷x中的元素是否大於3
which(x>3) # x中哪個元素大於3
x[which(x>3)] # 選出x中大於3的元素
x[x>3] # simplify expression
```

---
## data.frame 物件簡介
資料表 (data.frame) 是向量 (vector) 的一種推廣，它可以將多個相同長度 (不一定是相同類別) 的向量合併在一起 (combine by column)。
```{r}
x <- c(4.39, 2.11, 3.17)
y <- c("apple", "book", "cat")
z <- c(TRUE, FALSE, TRUE)
df <- data.frame(v1 = x, v2 = y, v3 = z)
df
```
---
## data.frame 物件簡介

```{r}
str(df) # 展示物件各欄位的屬性結構
colnames(df) # 展示物件的欄位名稱
rownames(df) # 展示物件的列名稱
```

--- &twocol
## data.frame的取值
利用[,] 提取物件內容，基本表達式為x[i, j]，表示x物件中第i列 (ith row)、第j行 (jth column) 的值，也可用x[i, ]表達第i列的向量；x[,j]表達第j行的向量。
*** =left
```{r}
df[1] # 選擇第一欄
df[, 1] # 選擇第一欄的數值
```
*** =right
```{r}
df["v1"]# 選擇第一欄
```
```{r,eval=FALSE}
df$v1 # 選擇第一欄的數值
df[["v1"]] 
```
```{r,echo=FALSE}
df$v1
```

---
## 練習取值

請取出df第三列，第二行的數值

    x <- c(4.39, 2.11, 3.17)
    y <- c("apple", "book", "cat")
    z <- c(TRUE, FALSE, TRUE)
    df <- data.frame(v1 = x, v2 = y, v3 = z,stringsAsFactors=FALSE)

1. _df[3,2]_
2. _df$v2[3]_
3. df[["v3"]][2]

*** .hint


*** .explanation
df[3,2]
df$v2[3]
df[["v2"]][3]

---
## data.frame的取值
可以用["欄位名稱"]，選擇特定欄位，也可以用 $  來提取物件的特定欄位，請試著在 df$ 之後按tab (自動完成鍵)。中括號中可以使用條件算子進行取值。
```{r}
df[2, ] # select 2nd row
df[df$v1 > 3 & z==TRUE, "v2"]
```

---
## data.frame的合併
利用rbind (上下合併)、cbind (左右合併) 對data.frame進行合併
```{r}
x <- data.frame(Drama=c("我的自由年代", "回到愛以前"), 
                TV=c("三立", "台視"))

y <- data.frame(Vol=c(12, 13),
                Rating=c(2.67, 2.58))

z <- data.frame(Drama=c("16個夏天", "妹妹"), 
                TV=c("公視", "台視"),
                Vol=c(16, 7),
                Rating=c(2.30, 1.30))

```
--- &twocol
## data.frame的合併
*** =left
```{r}
x
y
```
*** =right
```{r}
xy <- cbind(x, y)
xy
```
---
## data.frame的合併
```{r}
z
rbind(xy, z)
# 壓縮程式碼 rbind(cbind(x, y),z)
```

--- &twocol
## Arithmetic Operator
*** =left
```{r,echo=FALSE}
x=50;y=3
```
```{r}
x+y # x=50;y=3
x-y
x*y
x^y # x的y次方
```
*** =right
```{r}
x/y # x除以y
x %% y # x除以y的餘數
x %/% y # x除以y的商數
```

---
## Logical Operator

| Operator  | Description | 
|-----------|-------|
|   <   |   小於   |
|   <=   |  不大於    |
|   >   |   大於   |
|   >=   |  不小於    |
|   ==   |  兩者相等  |
|   !=   |  不等於  |
|   !x   |  非x  |


### 多重條件

- 且：`&`
    - `布林運算結果1 & 布林運算結果1`
- 或：`|`
    - `布林運算結果1 | 布林運算結果1`




--- &twocol .largecontent
## formula
*** =left
<br>
<br>
<br>
formula相當於對模型的描述，基本的表示方法為y~x，x和y分別為不同的向量變數，以~隔開，而y~x可想成**觀察變數y相對於變數x的變化**。例如：觀察濕度相對於降雨量的變化。

*** =right
```{r,fig.height=5.5}
plot(humidity~rainfall,ubike)
```

--- &vcenter .largecontent
## 練習Formula

觀察氣壓相對於溫度的變化。

```{r,echo=FALSE,fig.height=5.5}
plot(pressure~temp,ubike)
```

--- &vcenter .largecontent
## 練習Formula-Answer
```{r,fig.height=5.5}
plot(pressure~temp,ubike)
```

--- &vcenter .largecontent
## formula

有時待觀察的變數可能被不只一個變數影響，而這些變數之間也有可能會相互影響，模型的描述就會比較複雜


    y~x+w+z     # 觀察y相對於x, w, z的變化
    y~x*z       # 觀察y相對於x, z, xz的變化
    y~x:z       # 觀察y相對於xz的變化
    y~(x+z)^2   # 觀察y相對於x, z, xz的變化
    y~x:z-x     # 觀察y相對於z, xz的變化



--- &radio

## 練習Formula

在ubike中，想建立humidity與temp、pressure和rainfall之間的模型，formula該如何表示？

1. humidity~temp:pressure+rainfall
2. _humidity~temp+pressure+rainfall_
3. humidity~temp+pressure *rainfall

*** .hint
請愛用+

*** .explanation
1. temp:pressure、rainfall
2. temp、pressure和rainfall
3. temp、pressure、rainfall和pressure:rainfall

--- .dark .segue

## Exploratory Data Analysis

--- &vcenter .largecontent

## EDA的複習

- 了解如何看數據
    - 類別型數據
    - 數值型數據
    - 單一數據
    - 兩欄數據

---
## 列表觀察類別型數據
```{r ,echo=FALSE, results='asis'}
data.frame(房價 = c("25%", "50%", "75%", "平均"),
           信義區 = c(12.5, 18.0, 25.6, 25.2),
           大安區 = c(14.8, 23.4, 37.4, 31.5)) %>%
  xtable %>% print.xtable(rotate.rownames = FALSE, type = "html")
```
--- &vcenter
## Barplot觀察類別與數值
```{r,echo=FALSE,warning=FALSE}
ubike <- read.csv('ubikeweatherutf8.csv',nrow=10000)
ubike1=ubike[ubike$date=='2014-12-09' & ubike$sarea=='永和區' & ubike$hour==15,c("sna","max.anemo")]
ggplot(ubike1)+geom_bar(aes(x=sna,y=max.anemo,fill = sna), stat="identity")+ las2+
  ylab('最大風速')+theme(text=element_text(size=20),legend.position="none")
```

--- &vcenter
## Boxplot觀察不同類別數據分布
```{r,echo=FALSE,fig.width=10}

ubike1=ubike[ubike$date=='2014-12-09',c("hour","temp")]
ubike1$hour=factor(ubike1$hour)
ggplot(ubike1,aes(x=hour,y=temp))+geom_boxplot()+thm
```

--- &vcenter
## Density plot觀察單一數據的分布情形
```{r,echo=FALSE}
data.frame(x = rnorm(100, 0, 1)) %>% ggplot(aes(x = x)) +
    geom_density() + thm
```


--- &twocol .largecontent

## Scattor plot觀察兩種數據的分布

*** =left

```{r cars1, warning=FALSE,echo=FALSE}
ggplot(cars, aes(x = speed, y = dist)) +
  geom_point()+thm 
```
*** =right
```{r , warning=FALSE,echo=FALSE}
ggplot(cars, aes(x = speed, y = dist)) +
  geom_point() +
  geom_smooth(method = lm, se = TRUE) +
  thm+ggtitle('加上趨勢線')
```

--- &vcenter
## 觀察時間與數據之間的關係

```{r,echo=FALSE,fig.width=12}
load('USDTWD.RData')
x=as.data.frame(USDTWD)
x=data.frame(date=as.Date(rownames(x)),USDTWD=as.numeric(x$USD.TWD))
ggplot(x)+geom_line(aes(date,USDTWD))+thm
```

--- .largecontent
## 總結
- 學Linear Model前的準備
    - R Basic
        - 賦值與取值
        - 讀檔
        - factor
        - formula
    - Exploratory Data Analysis
        - 敘述統計量與視覺化

